【裁判字號】    99,交抗,1497
【裁判日期】    990831
【裁判案由】    違反道路交通管理處罰條例
【裁判全文】
臺灣高等法院交通事件裁定            99年度交抗字第1497號
抗  告  人
即受處分人  甲○○
上列抗告人因違反道路交通管理處罰條例案件，不服臺灣臺北地
方法院，中華民國99年6月11日所為裁定（99年度交聲字第545號
），提起抗告，本院裁定如下：
    主  文
抗告駁回。
    理  由
一、原裁定意旨略以：異議人即受處分人甲○○於民國99年1月
    26日15時15分許，駕駛車牌號碼7G-4028號自用小客車，在
    市○○道下之迴轉道迴轉時，未禮讓直行於幹線道上之車輛
    先行，肇事致人受傷，爰依道路交通管理處罰條例第45條第
    9款、第61條第3項、第63條第1項第1款（漏載第1款）規定
    裁處罰鍰新臺幣(下同)600元，並各記違規點數3點、1點。
    原處分經核無不合，異議人之異議為無理由，應予駁回等語
    。
二、抗告意旨略以：機車駕駛人王盟舜先生曾要求和解，向華南
    產物保險公司索賠十幾萬元，嗣經伊力爭抗辯而降為數萬元
    ，其動機可疑。且當時暫停線後方停滿汽機車，何故突然衝
    出與伊擦撞？其擦撞後有明顯破皮，可見行進之快速。我方
    車已轉過45度，因車多非常緩慢切入，此時遭該車衝撞令人
    質疑其動機。抗告人並非對裁罰金不滿，而是質疑遭撞的動
    機云云。
三、按「停」標字，用以指示車輛至此必須停車再開，道路交通
    標誌標線號誌設置規則第177條定有明文。又按汽車行駛至
    無號誌或號誌故障而無交通指揮人員指揮之交岔路口，支線
    道車應暫停讓幹線道車先行，道路交通安全規第102條第1項
    第2款亦有明定。再按汽車駕駛人，有支線道車不讓幹線道
    車先行之爭道行駛情形者，處新臺幣600元以上1800元以下
    罰鍰，並記違規點數1點；又汽車駕駛人，駕駛汽車違反道
    路交通安全規則，因而肇事致人受傷者，記違規點數3點，
    道路交通管理處罰條例第45條第9款前段、第61條第3項前段
    、第63條第1項第1款亦分別規定在案。
四、經查：
（一）本件抗告人於上開時間，駕駛上開車輛，在市○○道○○
      道迴轉匯入市○○道幹線車道時，與沿市○○道往東直行
      由王盟舜所騎乘之車牌號碼216-GAQ號重型機車發生碰撞
      ，並致使王盟舜之左手及左腳因而受傷等情，此為抗告人
      所不爭執，並據王盟舜於警詢時指陳在案（見原審卷第26
      頁），且有原審法院依職權向臺北巿政府警察局中正一分
      局交通分隊調得本案交通事故之相關現場圖（見原審卷第
      20、23頁）、道路交通事故補充資料表（見原審卷第24
      頁）、抗告人及王盟舜二人之交通事故談話紀錄表（見原
      審卷第25、26頁）、上開二車輛之受損照片（見原審卷第
      32-35頁）、王盟舜受傷照片2張（見原審卷第36頁）在卷
      可稽。另查，上開交岔路口係屬無號誌之交岔路口，抗告
      人所行駛之迴轉道北向南設有「停」標誌，此有處理警員
      所繪道路交通事故現場圖（見原審卷第12頁）可稽，並有
      網路列印照片（見原審卷第37頁）。是抗告人所行駛之車
      道自屬支線車道，應禮讓沿市○○道幹線車道直行之王盟
      舜優先通行。而依上開卷附車輛受損照片顯示，抗告人所
      駕駛上開車輛之右側車燈下保險桿處有明顯之撞損痕跡，
      另王盟舜所騎乘上開機車左側車身中間排氣管上方之車殼
      部位有明顯之遭撞破痕跡，足證抗告人在匯入市○○道幹
      線車道時，確有未禮讓幹線車先行之情事。
（二）抗告人辯稱：王盟舜動機可疑，且伊因車多而非常緩慢切
      入云云。經查，抗告人書狀中自承：其緩慢切入等語，足
      認其確為行進中之車輛，自應遵守前開支線車道禮讓幹線
      車道之規定，注意是否有其他車輛往前駛來，不得貿然匯
      入幹線車道，抗告人僅需暫停，即可迴避，顯見其確有支
      線道車不讓幹線道車先行之違規行為。至抗告人質疑王盟
      舜動機乙節，與抗告人有上開交通違規之情事無涉。是抗
      告人上開所辯，自無可採。
五、綜上所述，本件抗告人於前述時、地之違規事實，應堪認定
    ，抗告人抗告意旨所述，尚無足取。原審維持原處分機關依
    前揭規定之裁處結果，駁回抗告人之異議聲明，認事用法，
    尚無不合。抗告人執前詞提起抗告，為無理由，應予駁回。
據上論結，爰依道路交通案件處理辦法第26條，刑事訴訟法第41
2條，裁定如主文。
中    華    民    國    99    年    8     月    31    日
                  刑事第六庭審判長法  官 郭豫珍
                                  法  官 何信慶
                                  法  官 吳淑惠
以上正本證明與原本無異。
不得再抗告。
                                  書記官 陳雅加
中    華    民    國    99    年    9     月    3     日

司法院資訊處製作；財團法人民間司法改革基金會備份。
